臺灣板橋地方法院刑事判決　　　　　　　96年度易緝字第21號
公　訴　人　臺灣板橋地方法院檢察署檢察官
被　　　告　乙○○
　　　　　　　　　　樓
上列被告因傷害等案件，經檢察官聲請以簡易判決處刑（九十三
年度偵字第一二九三八號），本院認不宜以簡易判決處刑，改依
通常程序判決如下：
    主  文
乙○○傷害人之身體，處拘役伍拾日，如易科罰金，以銀元佰
元折算壹日，減為拘役貳拾伍日，如易科罰金，以銀元佰元折
算壹日；又以加害生命、身體之事，恐嚇他人致生危害於安全，
處拘役伍拾日，如易科罰金，以銀元佰元折算壹日，減為拘役
貳拾伍日，如易科罰金，以銀元佰元折算壹日。應執行拘役肆
拾伍日，如易科罰金，以銀元佰元折算壹日。
    事  實
一、乙○○與甲○○（原名郭力鳳，於民國九十四年十一月十六
    日更名）原為夫妻關係，具有家庭暴力防治法第三條第一款
    之家庭成員關係，二人業於九十二年十月七日經法院判決離
    婚，詎乙○○於九十二年十二月十一日十六時許，至臺北縣
    新莊市○○街二三九巷一之三號五樓甲○○住處，就離婚一
    事與甲○○發生爭執後，竟基於普通傷害之犯意，以拳頭毆
    打甲○○之左臉頰，並抓住其頭髮去撞擊床舖，致甲○○受
    有頭部瘀腫二．五公分ｘ二．五公分、擦傷一公分ｘ一．五
    公分及左臉頰紅腫二．五公分ｘ一公分等傷害。又乙○○另
    基於恐嚇之故意，向甲○○恐嚇稱：「你讓我去當流浪漢，
    不讓我好過，我也不會讓你好過，也一樣要讓你沒飯吃」、
    「還要找黑道來開槍」等加害生命、身體之言語，恫嚇甲○
    ○，致甲○○心生畏懼，而生危害於甲○○之安全。
二、案經甲○○訴由臺北縣政府警察局新莊分局報告臺灣板橋地
    方法院檢察署檢察官偵查起訴。
    理  由
一、訊據被告乙○○固坦承於前開時地有傷害告訴人甲○○之犯
    行，惟矢口否認有何恐嚇犯行，辯稱：伊並沒對甲○○說上
    述話語恐嚇他云云。經查：
  (一)前揭被告傷害告訴人甲○○之事實，業據證人即告訴人甲○
    ○在警詢時證述綦詳，復有卷附甲○○之診斷證明書一紙可
    資佐證，是堪認被告該部分之自白與事實相符。
  (二)又被告恐嚇告訴人甲○○之事實，業據證人甲○○在本院審
    理時證述：當天被告到伊住處後，跟伊說法院判決離婚，他
    不同意，他想跟伊和好，伊不願意，要打電話報警，被告就
    恐嚇伊說伊讓他去當流浪漢，伊不讓他好過，他也不會讓伊
    好過，並恐嚇伊說要找黑道來打伊等，伊聽了很害怕等語，
    衡諸案發當時雙方確實甫經法院判決離婚，且雙方關係不睦
    ，而被告竟又前往證人甲○○之住處，顯見係為質問甲○○
    ，是堪認證人甲○○所言非虛。從而，足認被告前開所辯，
    顯係事後卸責之詞，委不足採。堪認被告確有前開恐嚇告訴
    人甲○○之犯行
  (三)綜上所述，本件事證明確，被告前開犯行，均洵堪認定，應
    予依法論科。
二、核被告所為，係犯刑法第二百七十七條第一項之傷害罪、同
    法第三百零五條之恐嚇罪。其所犯上開二罪間乃犯意各別，
    構成要件互異，應予分論併罰。爰審酌被告在與告訴人經法
    院判決離婚後，竟又前去告訴人住處，出手毆打告訴人，並
    出言恐嚇告訴人，且犯罪後僅坦承傷害犯行、未坦承恐嚇犯
    行，犯罪態度難認良好，暨斟酌其犯罪之動機、目的、手段
    、智識程度等一切情狀，分別量處如主文所示之刑，並定其
    應執行刑。又被告行為後，刑法及其施行法業於九十五年七
    月一日修正施行，就易科罰金之折算標準部分，如依修正前
    刑法第四十一條第一項及修正前罰金罰鍰提高標準條例第二
    條之規定，應以銀元三百元即新臺幣九百元折算一日，惟若
    依修正後刑法第四十一條第一項前段（原罰金罰鍰提高標準
    條例第二條已同時刪除）之規定，應以新臺幣一千元、二千
    元或三千元折算一日，二者相較之下，應以修正前之規定較
    有利於被告；再按刑法施行法增訂第一條之一：「中華民國
    九十四年一月七日刑法修正施行後，刑法分則編所定罰金之
    貨幣單位為新臺幣。九十四年一月七日刑法修正時，刑法分
    則編未修正之條文定有罰金者，自九十四年一月七日刑法修
    正施行後，就其所定數額提高為三十倍。但七十二年六月二
    十六日至九十四年一月七日新增或修正之條文，就其所定數
    額提高為三倍。」，則刑法第二百七十七條第一項、第三百
　　零五條規定之罰金部分，應認亦隨同修正，而在修正前應依
　  罰金罰鍰提高標準條例第一條前段之規定提高為十倍，是修
    正前後所規定之罰金刑最高額，經換算結果並無不同，惟因
    修正後刑法第三十三條第五款已將罰金刑調整為新臺幣一千
    元以上，以百元計算之，經比較前後規定之刑度，應以修正
    前之規定對被告較為有利。綜上，經綜合比較前述各項法律
    變更之結果後，本案因修正後之規定並未對被告較為有利，
    依刑法第二條第一項前段規定，應一體適用修正前刑法之規
    定。至關於刑法第五十一條第六款宣告多數拘役定其應執行
    部分之規定，僅係將修正前「不得逾四個月」之用語，修正
    為「不逾一百二十日」，其實質內容並無改變，應非屬法律
    之變更，自應逕適用修正後之規定，附此敘明。從而，並適
    用修正前刑法第四十一條第一項前段及修正前罰金罰鍰提高
    標準條例第二條之規定，就各宣告刑及應執行刑部分均諭知
    易科罰金之折算標準。又本件被告犯罪時間均係在九十六年
    四月二十四日以前，合於中華民國九十六年罪犯減刑條例第
    二條第一項第三款之規定，且非同條例第三條所定不得減刑
    之罪，是併依上開減刑條例規定予以減刑，並定其應執行刑
    及易科罰金之折算標準。
據上論斷，應依刑事訴訟法第四百五十二條、第二百九十九條第
一項前段，刑法第二條第一項前段、第二百七十七條第一項、第
三百零五條、修正前刑法第四十一條第一項前段、刑法第五十一
條第六款，罰金罰鍰提高標準條例第一條前段、修正前同條例第
二條，中華民國九十六年罪犯減刑條例第二條第一項第三款、第
七條，判決如主文。
本案經檢察官丙○○到庭執行職務。
中　　華　　民　　國　　96　　年　　8 　　月　　9 　　日
                  刑事第九庭  審判長法　官  潘翠雪
                                    法　官　絲鈺雲
                                    法　官　王士珮
以上正本證明與原本無異
如不服本判決應於送達後10日內向本院提出上訴狀。
　　                                書記官　程欣怡
中　　華　　民　　國　　96　　年　　8　　 月　　10 　 日
附錄本案論罪科刑法條全文：
中華民國刑法第277條
傷害人之身體或健康者，處3 年以下有期徒刑、拘役或1 千元以
下罰金。
犯前項之罪因而致人於死者，處無期徒刑或7 年以上有期徒刑；
致重傷者，處3 年以上10年以下有期徒刑。
中華民國刑法第305條
以加害生命、身體、自由、名譽、財產之事，恐嚇他人致生危害
於安全者，處二年以下有期徒刑、拘役或三百元以下罰金。
